【裁判字號】    90,易,832
【裁判日期】    900403
【裁判案由】    毒品危害防制條例
【裁判全文】
臺灣臺中地方法院刑事判決                            九十年度易字第八三二號
    公  訴  人  臺灣臺中地方法院檢察署檢察官
    被      告  甲○○
右列被告因違反毒品危害防制條例案件，經檢察官聲請以簡易判決處刑（八十九年度
毒偵字第七一九九號），本院沙鹿簡易庭認不宜逕以簡易判決處刑，移由本院刑事庭
，依通常程序審理，判決如左：
    主  文
甲○○連續施用第二級毒品，累犯，處有期徒刑捌月。
扣案之第二級毒品安非他命壹小包（毛重約貳點伍公克），沒收銷燬之；玻璃吸食器
壹支沒收。
    事  實
一、甲○○曾因違反麻醉藥品管理條例案件，經台灣高等法院台中分院於民國八十七
    年四月二十八日判處有期徒刑十一月確定，嗣於八十八年八月二十七日執行完畢
    。另於八十七年七月間因施用毒品案件，經台灣南投地方法院裁定移送觀察勒戒
    後，認無繼續施用毒品之傾向，於八十七年八月十日經台灣南投地方法院檢察署
    檢察官為不起訴處分確定（該署八十七年度偵字第三二一一號）；復於八十七年
    九月間又因施用毒品，經依台灣南投地方法院八十七年度毒聲字第三五四號裁定
    送觀察、勒戒後，認有繼續施用毒品之傾向，經台灣南投地方法院以八十七年度
    毒聲字第四七五號裁定令入戒治處所施以強制戒治一年，刑事部分則由台灣南投
    地方法院檢察署檢察官聲請簡易判決處刑，並經台灣南投地方法院以簡易判決處
    有期徒刑六月，如易科罰金以三百元折算一日確定，甲○○嗣經台灣南投地方法
    院於八十八年二月一日裁定停止戒治交付保護管束，而於八十八年九月三十日期
    滿。詎其仍不知悔改，猶基於概括之犯意，復自八十八年十月間起至八十九年（
    起訴書誤載為八十八年）十二月十七日止，先後在其南投縣南投市○○路四九九
    巷十六號住處等地，以將安非他命置於玻璃吸食器內再用火加熱產生白色煙霧藉
    供吸食之方式，施用第二級毒品安非他命多次，嗣為警於八十九年十二月十八日
    上午五時十分許，在台中縣境之中山高速公路后里收費站北向處查獲，並扣得其
    持有之第二級毒品安非他命一小包（毛重約二˙五公克）及其所有供施用第二級
    毒品之玻璃吸食器一支。
二、案經內政部警政署國道公路警察局第三警察隊報請臺灣臺中地方法院檢察署檢察
    官偵查聲請簡易判決處刑。
    理  由
一、右揭事實，迭據被告甲○○於警訊及偵、審中供承不諱，並有為警當場所查獲之
    第二級毒品安非他命一小包（毛重約二˙五公克）及施用毒品之器具玻璃吸食器
    一支扣案可資佐證，又被告於本件為警查獲後，經警採集其尿液送檢驗結果，呈
    甲基安非他命陽性，復有彰化縣衛生局煙毒尿液檢驗成績書一紙在卷足憑。另被
    告於八十七年七月間因施用毒品案件，經台灣南投地方法院裁定移送觀察勒戒後
    ，認無繼續施用毒品之傾向，於八十七年八月十日經台灣南投地方法院檢察署檢
    察官為不起訴處分確定（該署八十七年度偵字第三二一一號）；復於八十七年九
    月間又因施用毒品，經依台灣南投地方法院八十七年度毒聲字第三五四號裁定送
    觀察、勒戒後，認有繼續施用毒品之傾向，經台灣南投地方法院以八十七年度毒
    聲字第四七五號裁定令入戒治處所施以強制戒治，嗣因戒治成效及格，經台灣南
    投地方法院於八十八年二月一日裁定停止戒治交付保護管束，而於八十八年九月
    三十日期滿，亦有臺灣臺中地方法院檢察署刑案資料查註紀錄表及台灣高等法院
    被告全國前案紀錄表各一件在卷可考。本案事證明確，被告三犯施用毒品犯行堪
    以認定。
二、按安非他命為毒品危害防制條例第二條第二項第二款所規定之第二級毒品，核被
    告所為，係犯毒品危害防制條例第十條第二項之施用第二級毒品罪。被告為施用
    而持有第二級毒品，其持有之低度行為，已為施用之高度行為所吸收，不另論罪
    。被告先後多次施用第二級毒品犯行，時間緊接，又觸犯構成要件相同之罪名，
    顯係基於概括犯意反覆為之，是為連續犯，爰依刑法第五十六條之規定以一罪論
    ，並依法加重其刑。又查，被告曾因違反麻醉藥品管理條例案件，經台灣高等法
    院台中分院於八十七年四月二十八日判處有期徒刑十一月確定，甫於八十八年八
    月二十七日執行完畢，有前揭臺灣臺中地方法院檢察署刑案資料查註紀錄表在卷
    可按，其受有期徒刑執行完畢後，五年以內再犯本件有期徒刑以上之罪，為累犯
    ，應依刑法第四十七條規定遞加重其刑。爰審酌被告施用毒品戕害身心健康，及
    其本件犯罪之手段、犯罪後之態度等一切情狀，量處如主文所示之刑，以示懲儆
    。扣案之第二級毒品安非他命一小包（毛重約二˙五公克），應依毒品危害防制
    條例第十八條第一項前段規定宣告沒收並諭知銷燬；玻璃吸食器一支，則為被告
    所有供本件犯罪所用之物，另依刑法第三十八條第一項第二款規定宣告沒收。
據上論斷，應依刑事訴訟法第四百五十二條、第二百九十九條第一項前段，毒品危害
防制條例第十條第二項、第二十條第三項、第十八條第一項前段，刑法第十一條前段
、第五十六條、第四十七條、第三十八條第一項第二款，判決如主文。
中      華      民      國      九十    年      四      月      三      日
                                    臺灣臺中地方法院刑事第三庭
                                            法  官  張  智  雄
右正本證明與原本無異。
如不服本判決，應於判決送達後十日內向本院提出上訴狀，上訴於臺灣高等法院臺中
分院( 須附繕本 )。
                                            書記官
中      華      民      國      九十    年      四      月      四      日
附錄論罪科刑法條
毒品危害防制條例第十條第二項
施用第二級毒品者，處三年以下有期徒刑。


司法院資訊處製作；財團法人民間司法改革基金會備份。
